---
title: "Ttp00-96898"
author: "Agustin"
date: "29 de agosto de 2017"
output: html_document
---

```{r setup, include=FALSE}
knitr::opts_chunk$set(echo = TRUE)
```

## R Markdown

# ejercicio 1
# Caracteristicas
('Caracteristicas de los datasets')
('Nombre de los atributos')

> aggregate(ruidoso$Industry_65dB,ruidoso,FUN='mode')
```{r}
names(iris)
```
('Tipo de atributos')
```{r}
aggregate(.~Species,iris,FUN='mode')
```
('Instancias del dataset')
```{r}
str(iris)
```
('cantidad de instancias 150

50 instancias de cada clase, 50 setosa, 50 versicolor, 50 virginica')
```{r}
summary(iris[5])
```
#**********************************************
('Proporcion de las muestras agrupadas por especie')
('Grafico de tortas')
```{r}
pie(table(iris$Species))
```
('Grafico de barras')
```{r}
barplot(table(iris$Species)) 
```

('Medidas de dispercion ')

('Media por especie por atributo')
```{r}
aggregate(.~Species, iris, FUN='mean')
```
('Moda por especie por atributo')
```{r}
aggregate(.~Species,iris,FUN='mfv')
```

('Mediana por especie por atributo')
```{r}
aggregate(.~Species,iris,FUN='mean')
```

('Mediana Sepal.Length')
```{r}
mean(iris$Sepal.Length)
```
('Mediana Petal.Length')
```{r}
mean(iris$Petal.Length)
```
('Mediana Sepal.Width')
```{r}
mean(iris$Sepal.Width)
```
('Mediana Petal.Width')
```{r}
mean(iris$Petal.Width)
```
('Conclusion: Se puede ver que las setosas tienen "sepalos" cortos y anchos comparados con los demas, y petalos mucho mas cortos y angostos, y las virginicas tienden a ser las mas largas de sepal y de petalos ')

#**************************************************

#aggregate( cbind(Sepal.Length,Sepal.Width,Petal.Length,Petal.Width)~Species, iris, FUN='mean')



#aggregate(iris$Species,iris,FUN='mean')

#aggregate(.~Species,iris,FUN='median')
```{r}
library(modeest)
```
#table(aggregate(iris$Sepal.Length ~iris$Species))
```{r}
library(MASS)
parcoord(iris[1:4], col=iris$Species,var.label=T)
boxplot(iris$Sepal.Length~ iris$Species)


hist(iris$Sepal.Length)
hist(iris$Sepal.Width)
hist(iris$Petal.Length)
hist(iris$Petal.Width)
pairs(iris[1:4],col=iris$Species)
```
('Lo graficado coincide con lo visto en el punto 1, se puede ver a la setosa un poco separada de las otrsa especien en cuanto a tamaño, con petalos pequeños, y las otras con valores mas altos pero en cuanto a los sepalos difieren poco entre ellas y se puede diferenciar un poco mas en cuanto a los petalos')
('Varianza')
```{r}
aggregate(.~Species,iris,FUN='sd')
```
('Desvio estandar')
```{r}
aggregate(.~Species,iris,FUN='var')
```
('Rangos')
```{r}
aggregate(.~Species,iris,FUN='range')
#boxplot(iris$Sepal.Length~ iris$Species)
```
Sepalos, setosa mas cortos
```{r}
boxplot(iris$Petal.Length~ iris$Species)
```

Petalos setosa mucho mas chicos, luego versicolor y mas grandes virginica
```{r}
boxplot(iris$Sepal.Width~ iris$Species)
```
Sepalos rangos similares, pero las setosa se puede decir que tiene petalos mas anchos
```{r}
boxplot(iris$Petal.Width~ iris$Species)
```
Petalos, Setosa mucho mas angostos y agrupados, versicolor mas grandes que setosa y un poco mas dispersos, virginica mas dispersos aun, y mas anchos  


('Graficos de dispersion')
```{r}
plot(iris$Petal.Length, iris$Petal.Width, col=iris$Species)
```
setosa cerca del origen, menor relacion entre largo y ancho de los petalos, muy agrupados
```{r}
plot(iris$Sepal.Length, iris$Sepal.Width, col=iris$Species)#
plot(iris$Petal.Width, iris$Petal.Width, col=iris$Species)
plot(iris$Sepal.Width, iris$Sepal.Width, col=iris$Species)
```
('Se observa valores de las setosas difiriendo en todas las variables con respecto a las otras')

```{r eval=FALSE}
library(MASS)
parcoord(iris[1:4], col=iris$Species,var.label=T)
```

```{r eval=FALSE}
library(MASS)
cor(iris$Sepal.Length,iris$Sepal.Width)
cor(iris$Petal.Width,iris$Petal.Length)

```

('El grafico que mejor describe las variables')
```{r}
pairs(iris[1:4],col=iris$Species)
```
#establece comparacion entre todas las variables 

